臺灣臺南地方法院刑事判決　　　　　　　 95年度訴字第750號
公　訴　人　臺灣臺南地方法院檢察署檢察官
被　　　告　乙○○
　　　　　　　　　　（現於臺灣臺南監獄執行中）
指定辯護人　本院公設辯護人林宜靜
上列被告因違反槍砲彈藥刀械管制條例等案件，經檢察官提起公
訴（95年度偵緝字第332、333號、95年度偵字第4560號），本院
判決如下：
    主  文
乙○○共同意圖為自己不法之所有，攜帶兇器，以強暴至使不能
抗拒，而取他人之物，處有期徒刑捌年陸月。如附表壹所示之物
沒收；又未經許可寄藏手槍，處有期徒刑伍年陸月，併科罰金新
臺幣拾伍萬元。罰金如易服勞役，以新臺幣壹仟元折算壹日，如
附表貳所示之物沒收；又以非法方法剝奪人之行動自由，處有期
徒刑貳年，如附表貳所示之物沒收。應執行有期徒刑拾肆年貳月
，併科罰金新臺幣拾伍萬元。罰金如易服勞役，以新臺幣壹仟元
折算壹日，如附表壹、貳所示之物均沒收。
    事  實
一、乙○○曾於民國81年間因販賣運輸毒品案件，經法院判處有
    期徒刑17年9月，褫奪公權8年確定，於91年1月3日縮短刑期
    假釋出監，應於99年9月11日假釋期滿，尚在假釋期間。
二、緣甲○○（本院以95年度訴字第290號審理中）因故知悉楊
    明昌持有現金新臺幣（下同）600萬元，其為償還積欠郭信
    宏之債務，遂起意強盜楊明昌財物。乙○○於前開假釋期間
    ，不知謹慎行止，其受郭信宏委託，向甲○○追償債務，不
    思以正當方法追債，竟與甲○○共同基於意圖不法為自己所
    有之犯意聯絡，謀意強盜楊明昌財物，先由甲○○於94年6
    月間某日，委由不知情之吳孝忠前往租車行租用車牌號碼
    3397－FF號小客車，嗣同年6月30日，乙○○將柯陳茵荽所
    有交付柯荻霞使用，於94年4月25日晚間8時30分許，在臺南
    市○區○○路2段134號前失竊之車牌號碼Ｄ5－6845號車牌2
    面，懸掛於上開租用之小客車上（檢察官起訴乙○○竊盜，
    本院之認定詳後述），甲○○即駕駛（起訴書誤載為乙○○
    駕駛）該小客車載乙○○前往楊明昌住處，途中甲○○並將
    具有殺傷力之改造手槍1枝（內含具殺傷力之子彈2顆）交付
    予乙○○，乙○○明知非經中央主管機關許可，不得持有具
    有殺傷力之槍枝及子彈，竟收受前開改造手槍及子彈而持有
    之。嗣94年6月30日下午1時許，甲○○駕駛3397－FF號小客
    車抵達臺南市○○路602巷3弄楊明昌住處附近，見楊明昌坐
    於車上，即將車停在楊明昌車旁，由乙○○以黑色三角巾蒙
    面下車，並持上開改造手槍1支喝令楊明昌不要動及交付現
    金，以此強暴方法，強令楊明昌交付財物，楊明昌隨即與乙○○發生拉扯，乙○○乃朝楊明昌腿部連開2槍，其中1槍擊
    中楊明昌小腿，致楊明昌受有右小腿穿刺傷之傷害（公訴檢
    察官原於95年7月3日準備程序進行中追加起訴法條刑法第
    277條第1項，惟因楊明昌並未提起傷害告訴，故公訴檢察官
    於95年11月20日準備程序中當庭撤回），楊明昌因此不能抗
    拒而逃離現場，乙○○遂取得楊明昌所有內放600萬元現金
    之手提袋，由甲○○駕車載離現場，途經臺南市○○路鹽水
    橋時，乙○○卸下偷來之車牌丟棄在漁塭中，換上原來車牌
    後，2人即驅車前往臺南縣永康市○○路大成釣蝦場，嗣甲○○交付240萬元予乙○○，乙○○將上開改造槍枝及子彈
    交付甲○○後即搭乘不詳姓名人士所駕駛之車離開，數日後
    ，甲○○復將將上開改造槍枝交付予乙○○，由乙○○將之
    轉交予謝二一友人李武忠（94年12月10日歿）處理。嗣楊明
    昌報警處理並將其在臺南市○○路602巷3弄附近拾獲之乙○○射擊後留下之彈頭及彈殼各1枚提供予警方，因而循線查
    獲上情。
三、乙○○明知非經中央主管機關許可，不得寄藏制式槍枝及子
    彈，仍於92年間某日，在臺南市○區○○路某檳榔攤內，受
    真實姓名年籍均不詳綽號「阿涼」之成年男子委託，代為保
    管以色列IMI廠941FBL型制式半自動手槍1支（槍枝管制編號
    0000 -000000號），及口徑9MM制式子彈17顆、土造子彈1顆
    ，自該時起未經許可而受寄代藏於該制式手槍及子彈於上開
    檳榔攤內。嗣「阿涼」死亡，乙○○得悉後仍繼續持有前開
    槍枝及子彈。於94年間，乙○○因受綽號「清期」之人委託
    ，向綽號「老鼠」者索討600萬元債務，於94年6月23日晚間
    7 時40分許，乙○○在臺南市○○路○段黃昏市場停車場發
    現綽號「老鼠」之女友丙○○所駕駛之車牌號碼3M－1739號
    小客車後，即在該車附近處等候丙○○，嗣丙○○進入該車
    欲關閉車門時，乙○○即持上述制式手槍1支抵住丙○○之
    頭部，喝令丙○○挪坐到駕駛座旁之乘客座位，乙○○則將
    車駛離現場，以此方式剝奪丙○○之行動自由，欲脅迫丙○○說出綽號「老鼠」之行蹤，俟乙○○駕車行至中華北路之
    際，車速緩慢，丙○○乃趁隙跳車離去，乙○○遂將車棄置
    在臺南市○○街528巷附近，計乙○○剝奪丙○○行動自由
    約10餘分鐘。迄至95年3月3日下午3時15分許，員警據報持
    本院核發之搜索票前往臺南縣永康市○○街42巷13號搜索，
    查獲乙○○，並扣得上述制式手槍1支、制式子彈17顆、土
    造子彈1顆、彈匣2個、手銬2副、鑰匙2支、行動電話5支（
    起訴書誤繕為8支）、SIM卡1張，而查知上情。
四、案經臺南市警察局第五分局報告臺灣臺南地方法院檢察署檢
    察官偵查起訴。
    理  由
甲、關於供述證據之證據能力之說明：
  壹、證人即共犯甲○○、證人即被害人丙○○於警詢之陳述，
      為被告以外之人於審判外的陳述，被告否認其證據能力，
      而該證人於本院審理時以證人身分接受交互詰問後，認其
      等於警詢中之供述亦無「具有較可信之特別情況」，且非
      「證明犯罪事實存否所必要」，依刑事訴訟法第159條第1
      項、第159條之3之規範意旨，應認上開證人警詢中之陳述
      ，並無證據能力。
  貳、按證人、鑑定人依法應具結而未具結者，其證言或鑑定意
      見，不得作為證據。刑事訴訟法第158條之3定有明文。證
      人即被害人丙○○於偵訊中之證述未經具結，則依前開說
      明，其上開證言對被告而言，並無證據能力。
乙、事實認定
  壹、有罪部分得心證之理由
    一、訊據被告乙○○固供承於前述時、地持有具殺傷力之改
        造手槍射擊被害人楊明昌腿部後強盜楊明昌600萬元，
        致楊明昌受有起訴書所載之傷害；寄藏「阿涼」所委託
        保管之制式手槍1支及子彈18顆，及對被害人丙○○妨
        害自由等犯行，惟否認有持制式手槍指著被害人丙○○
        頭部之行為，辯稱：伊係將制式手槍插在腰際，以脅迫
        口氣要丙○○挪至乘客座位，要她帶伊去找「老鼠」，
        沒有拿槍出來指著丙○○，且伊就違反槍砲彈藥刀械管
        制條例犯行係自首云云。
    二、經查，上開被告供認之犯行核與證人即被害人楊明昌於
        警詢中陳述遭強盜之過程（見警4卷第1至5頁；偵1卷第
        22頁；偵4卷第46頁；偵5卷第23頁）；證人謝二一於警
        詢陳述被告將槍枝交付李武忠之情節（見偵1券第25頁
        ）；證人即南臺租車行負責人賀筠凱於警詢證稱證人甲○○與吳孝忠一同前往租車等情（見偵4卷第33至35頁
        偵5卷第29至31頁）相符，並有車輛竊盜、車牌失竊資
        料個別查詢報表【車號D5－6845號小客車】、吳孝忠名
        片暨小客車租賃定型型化契約書【吳孝忠承租車牌號碼
        3397－FF號小客車，證人甲○○為連帶保證人】各1份
        及已擊發之彈頭、彈殼各1顆【被害人楊明昌提出】、
        扣案之制式手槍1支、制式子彈17顆、土造子彈1顆、彈
        匣2個可資佐證。又扣案之上開制式手槍1支（槍枝管制
        編號0000000000號），經送內政部警政署刑事警察局鑑
        定結果，認該槍係以色列IMI廠製941FBL型口徑9MM之制
        式半自動手槍，機械性能良好，可擊發同口徑制式子彈
        ，具有殺傷力；扣案之子彈18顆，其中17顆係口徑9MM
        制式子彈（鑑定時試射8顆），另1顆係具直徑約9.00MM
        金屬彈頭之土造子彈，經試射，可擊發，認具殺傷力等
        情，有該局95年4月26日刑鑑字第0950035201號槍彈鑑
        定書1份附卷可稽（見偵3卷第19至24頁）；又被告持槍
        射擊被害人楊明昌時所遺留之彈頭1顆，直徑8.99MM，
        經鑑驗結果，認係已擊發撞擊變形之土造金屬彈頭，另
        1顆土造彈殼，直徑約9.49MM，認係已擊發之土造彈殼
        ，亦有該局94年10月17日刑鑑字第0940149313號槍彈鑑
        定書影本1份在卷可考（見偵6卷第18至22頁），且該改
        造槍枝，雖未據扣案及檢驗其性能，惟被告持該槍枝射
        擊被害人楊明昌之腿部，致被害人楊明昌受有右小腿穿
        刺傷之傷害，亦有財團法人奇美醫院診斷證明書1份在
        卷可憑（見偵5卷第32頁），該槍枝所擊發之子彈既足
        以穿透人體皮膚造成前述傷害，應認該槍枝及子彈均具
        有殺傷力無誤，併此敘明。綜上各節，足徵被告上開自
        白與事實相符，堪以認定。
    三、被告雖否認其有持槍指著被害人丙○○頭部之行為。惟
        查，被告亦不否認其於94年6月23日晚間7時40分許，係
        攜帶附表2所示之制式手槍前往在臺南市○○路○段黃
        昏市場停車場找被害人丙○○（見本院卷第149頁），
        而被告於當日確係持槍抵住被害人丙○○之頭部，喝令
        被害人丙○○挪坐至駕駛座旁之座位一節，亦據證人即
        被害人丙○○到庭結證明確（見本院卷第145頁至149頁
        ），參諸被害人丙○○當時係位於人、車往來頻繁之臺
        南市○○路黃昏市場附近，被告若非持有足以令被害人
        丙○○畏怖不敢聲張之工具，則被害人丙○○只要稍加
        呼喊，即可吸引他人注意，則其即可即時獲得救援或趁
        隙脫逃，是證人莊慧偵證述被告係持槍控制其行動之情
        ，亦符合當時客觀情況，是被害人丙○○前開證詞堪以
        採信，被告確有持槍抵住被害人丙○○頭部之行為，足
        堪認定，被告空言否認，要無可採。
    四、證人即共犯甲○○雖於本院結證稱：搶到錢後，被告丟
        給伊150萬元就走了云云，然被告始終否認僅交付證人
        甲○○150萬元，堅稱當日證人甲○○僅交付其240萬元
        ，餘360萬元並非其拿取。查證人甲○○於本件強盜案
        件係有共犯關係，且觀諸其於本院審理之時，就關係其
        本身事項之陳述多有避重就輕之情形，且綜觀全部卷證
        亦無被告強盜後分得超過240萬元贓款之證據，依罪證
        有疑，有利歸於被告原則，應認定被告僅分得240萬元
        。又證人甲○○另證稱被告強盜被害人楊明昌金錢所持
        用之改造手槍是被告自己準備云云，然被告堅稱上開改
        造手槍係證人甲○○提供予其使用，查本件係因證人甲○○為償還所積欠郭信宏債務而由證人甲○○提供被害
        人楊明昌為強盜對象一節，業據證人甲○○於偵訊及本
        院結證明確（見偵7卷第9頁；本院卷第138頁），是證
        人甲○○具有較強烈之犯罪動機，則被告前開所辯，亦
        屬合理，上開改造手槍係由證人甲○○提供一節，足以
        認定，證人甲○○此部分之陳述，同無足取，附此敘明
        。
    五、94年6月30日下午1時係由證人甲○○駕駛車牌號碼3397
        －FF號小客車載乙○○前往臺南市○○路602巷3弄路口
        強盜楊明昌一節，業據被告與證人甲○○一致供述無訛
        （見本院卷第140頁），原起訴意旨認係被告駕車前往
        該地，顯係誤載，併此敘明。
    六、綜上各節，本案事證明確，被告持有具殺傷力之改造手
        槍及子彈等兇器強盜他人財物、寄藏具殺傷力之制式手
        槍及子彈、妨害自由等犯行洵堪認定。
    七、按刑法第62條自首減輕其刑之規定，係以對於未發覺之
        罪自首，而受裁判者為要件。如案已發覺，則被告縱有
        陳述自己犯罪之事實，亦祇可謂為自白，不能認為自首
        ，此有最高法院84年度臺上字第1919號判決意旨可憑。
        查被告供出其持有具殺傷力之改造槍枝、子彈等犯行之
        前，被害人楊明昌早已於94年7月11日指認被告為持槍
        強盜其財物之人，且員警於95年3月3日持本院核發之搜
        索票搜索被告臺南縣永康市○○街42巷13號住處，並扣
        得上述制式手槍1支、制式子彈17顆、土造子彈1顆、彈
        匣2個後，被告始坦認其持有制式手槍及子彈之犯行，
        揆諸前揭說明，被告係於犯罪早已為警察人員發覺後始
        予自白犯行，並非自首，被告辯稱其所為已該當自首要
        件，要無可採。
  貳、論罪科刑
    一、新舊法比較：
        被告行為後，刑法業於94年2月2日修正公布，95年7月1
        日起施行，茲比較新舊法適用如下：
      （一）想像競合犯部分：
            被告以一行為同時持有具殺傷力之改造手槍1枝、
            子彈2顆（已擊發射擊被害人楊明昌），以及一行
            為同時持有附表2所示制式槍枝（含彈匣2個）及子
            彈18顆（含附表2所示子彈及已於鑑定時試射之8顆
            子彈），均屬一行為而觸犯數罪名之想像競合犯。
            被告行為後，新修正之刑法第55條規定：「一行為
            而觸犯數罪名者，從一重處斷，但不得科以較輕罪
            名所定最輕本刑以下之刑。」，此但書科刑之限制
            ，為想像競合犯法理之明文化，非屬法律之變更，
            自應適用修正後之刑法第55條規定，從一重之槍砲
            彈藥刀械管制條例第8條第4項、第7條第4項之之未
            經許可，持有可發射子彈具有殺傷力之改造手槍罪
            及寄藏制式手槍罪處斷。
      （二）牽連犯部分：
            被告行為後，刑法已刪除第55條關於牽連犯之規定
            ，則依修正前即行為時之舊法規定，應從一重處斷
            之罪，因新法已刪除牽連犯規定，若所犯各罪應依
            數罪併罰之規定分論併罰，則比較新舊法之規定，
            新法規定並非較有利於被告，故被告持槍、彈強盜
            被害人楊明昌財物部分，應依刑法第2條第1項前段
            規定，應適用行為時之法律，即適用修正前刑法第
            55  條牽連犯之規定，從一重處斷。
      （三）易服勞役部分：
            被告行為時，刑法第42條第2項前段規定：「易服
            勞役以1元以上3元以下折算1日。」，又被告行為
            時之易服勞役折算標準，業據廢止前罰金罰鍰提高
            標準條例第2條前段規定，就其原定數額提高為100
            倍折算1日，則被告行為時之易服勞役折算標準，
            應以銀元300元折算1日，即新臺幣900元折算1日。
            惟新修正刑法第42條第3項前段規定：「易服勞役
            以新臺幣1000元、2000元或3000元折算1日。」，
            比較修正前、後之易服勞役折算標準，以修正後之
            規定較有利於被告，就此部分應依刑法第2條第1項
            但書規定，適用修正後之刑法第42條第3項前段規
            定，定其折算標準。
      （四）定應執行刑部分：
            修正前刑法第51條第5款就數罪併罰定應執行之規
            定為：「宣告多數有期徒刑者，於各刑中之最長期
            以上，各刑合併之刑期以下，定其刑期。但不得逾
            20年。」；而修正後刑法第51條第5款則規定：
            「宣告多數有期徒刑者，於各刑中之最長期以上，
            各刑合併之刑期以下，定其刑期。但不得逾30年。
            」。經比較上開刑法第51條第5款之新舊法結果，
            修正後刑法並未較有利於行為人，是依修正後刑法
            第2條第1項前段之規定，仍依修正前之刑法第51條
            第5款，定其應執行之刑。
      （五）沒收部分：
            被告行為後，刑法第38條第1項第1款並無修正，第
            2項則將「犯人」修正為「犯罪行為人」，僅屬文
            字之調整，並未涉及實質刑罰內容之變更，故適用
            結果並無有利或不利被告之情形。應依修正後刑法
            第38條第1項之1款之規定沒收。
     二、論罪科刑
      （一）犯罪事實二部分：核被告乙○○所為，係犯槍砲彈
            藥刀械管制條例第8條第4項之未經許可，持有可發
            射子彈具有殺傷力之改造手槍罪（此部分起訴書誤
            載起訴法條為第18條第4項，經公訴檢察官當庭更
            正如上）、第12條第4項之持有子彈罪、刑法第330
            條第1項之加重強盜罪（檢察官原起訴被告係涉犯
            刑法第328條第1項強盜罪，嗣於95年7月3日變更起
            訴法條為刑法第330條第1項之加重強盜罪）。其與
            證人甲○○就上開犯行，有犯意聯絡及行為分擔，
            俱為共同正犯。被告於同一時間未經許可而持有槍
            、彈，係一行為觸犯前述條例2項罪名，應適用修
            正後之刑法第55條規定，從一重之未經許可，持有
            可發射子彈具有殺傷力之改造手槍罪處斷。公訴意
            旨認係牽連犯關係，尚有未洽。又被告係以持具殺
            傷力之改造手槍、子彈傷害被害人楊明昌之方式強
            盜財物，是被告所犯持有可發射子彈具有殺傷力之
            改造手槍罪與加重強盜罪間，具有方法結果牽連關
            係，為牽連犯，應依修正前刑法第55條後段之規定
            ，從一重之加重強盜罪論處。
      （二）犯罪事實三部分：核被告乙○○所為，係犯上開條
            例第7條第4項之未經許可寄藏手槍罪、同條例第12
            條第4項之未經許可寄藏子彈罪及刑法第302條第1
            項之妨害自由罪。被告受「阿涼」所託，受寄代藏
            扣案之制式手槍1支及子彈18顆，其受人委託代為
            保管之持有行為，為受寄之當然結果，不另論罪（
            最高法院74年臺上字第3400號判例參照）。公訴意
            旨認被告寄藏槍、彈與持有槍、彈之行為係牽連犯
            關係，亦有未洽。其於同一時間未經許可而寄藏槍
            、彈，係一行為觸犯前述條例2項罪名，應從一重
            依寄藏手槍罪處斷。又被告係於92年間即寄藏扣案
            之制式槍枝及子彈，而其於持有數年後始為本件妨
            害被害人丙○○自由之犯行，是被告寄藏上開槍、
            彈時，原不具有妨害他人自由之犯意，是被告前開
            所犯妨害自由罪與寄藏手槍罪間，犯意各別，行為
            互殊，應予分論併罰，公訴意旨認被告所犯此2罪
            名，為牽連犯關係，同有未洽，併此敘明。
     三、起訴範圍之說明
         本件起訴書雖未敘及被告於92年間受寄代藏制式槍枝
         及子彈（即附表2所示槍、彈及於鑑定時經法務部調查
         局試射之子彈8顆），但已明載被告「『持制式手槍』
         喝令丙○○坐到駕駛座旁之坐位」之事實。而被告持
         有附表2所示制式手槍，為其寄藏該支手槍之當然結果
         ，為實質上一罪；其寄藏制式手槍，與其寄藏子彈之
         行為間存有想像競合關係，均如前述。故檢察官既經
         起訴被告「持有制式手槍」之一部行為，其起訴效力
         應及於被告於92年間受託寄藏制式手槍及子彈以迄遭
         警查獲之全部犯行。公訴檢察官於95年7月10日補充理
         由書內補充被告於92年間寄藏犯行，雖不生追加起訴
         之效果，但仍屬促使本院注意有無起訴效力擴張的主
         張，附此敘明。
     四、刑之酌科：
         爰審酌被告前有運輸毒品前科，案發時仍於假釋期間
         ，有臺灣高等法院被告前案紀錄表1份在卷可憑，不知
         檢點，又再次為上開犯行，其持有槍枝、子彈進而強
         盜他人財物之行為危害社會治安甚鉅，其更持制式手
         槍妨害他人自由，惡性重大，但念被告於警、偵、審
         時始終坦承犯行，態度尚稱良好等一切情狀，分別量
         處如主文所示之刑，並定應執行之刑，罰金部分並諭
         知易服勞役之標準。
  參、沒收
    一、應沒收物：
      （一）附表壹所示之改造手槍雖未據扣案，惟被告係持該
            手槍射擊被害人楊明昌腿部成傷，足認該槍枝具有
            殺傷力一節，已如前述，該槍枝自屬違禁物，且無
            證據證明業已滅失而不存在，應依刑法第38條第1
            項第1款規定宣告沒收。
      （二）附表貳所示之扣案之具有殺傷力之以色列IMI廠製
            941FBL型口徑9MM之制式半自動手槍1枝（槍枝管制
            編號0000000000號，含彈匣2個）及尚未試射之制
            式子彈9顆均屬違禁物，應依刑法第38條第1項第1
            款規定宣告沒收。
    二、不沒收物：
      （一）被告持附表1之改造手槍射擊被害人楊明昌時擊發
            之子彈2顆，以及經鑑驗機關試射之制式子彈8顆及
            土造子彈1顆，均已經射擊發而失其子彈之結構及
            性能，不具殺傷力，故不併予諭知沒收。
      （二）扣案之手銬2副，鑰匙2支、行動電話5支（起訴書
            誤繕為8支）、SIM卡1張，並無證據證明係供被告
            本件犯罪所用或所得之物，且該等物品亦非違禁物
            ，爰不另為沒收之諭知。
  伍、不另為無罪諭知部分
    一、公訴意旨另以：被告乙○○與證人甲○○於94年6月30
        日下午強盜楊明昌時所駕駛之車牌號碼3397－FF號小客
        車上所懸掛之柯陳茵荽所有供柯荻霞使用，於94年4月
        25 日晚間8時30分許，在臺南市○區○○路2段134號前
        失竊之D5－6845號小客車車牌2面，係被告所竊取，因
        認被告此部分亦涉有刑法第320條第1項之竊盜罪嫌。
    二、按犯罪事實應依證據認定之，無證據不得認定犯罪事實
        ，刑事訴訟法第154條第2項分別定有明文。公訴人認被
        告上揭部分尚涉有竊盜罪罪嫌，係以被告乙○○及證人
        甲○○之供述、證人柯荻霞於警詢中之陳述，以及D5－
        6845號小客車車牌失竊資料個別查詢報表、臺南市警察
        局車牌遺失電腦輸入單各1份等為其論據。訊據被告堅
        決否認有此部分犯行，辯稱：94年6月30日是證人甲○○叫唆伊去搶楊明昌，案發當天車牌是證人甲○○處理
        的，伊不知道車牌是哪裡來的，是證人甲○○拿給伊，
        叫伊貼上去的等語。
    三、經查，證人柯荻霞於警詢中之陳述、D5－6845號小客車
        車牌失竊資料個別查詢報表及臺南市警察局車牌遺失電
        腦輸入單僅能證明D5－6845號車牌2面原係被害人柯陳
        茵荽所有供柯荻霞使用，於94年4月25日晚間8時30分許
        ，在臺南市○區○○路2段134號前失竊之事實，又此部
        分之事實乃本件被告所不爭執事項，是此等證據尚不足
        以證明被告等有何竊盜之犯行。
    四、次查，證人甲○○於偵訊先結證稱：D5－6845號車牌2
        面係被告所竊取等語（見偵7卷第9頁）；嗣改稱：伊有
        看到被告拿車牌掛在車子上，他有無偷車牌伊不知道等
        語（見偵7卷第44頁）；復於本院審理中又稱：伊沒有
        說是被告去偷車牌，伊的意思是被告從遊藝場拿出車牌
        的等語（見本院卷第143頁），是證人甲○○前後之證
        詞反覆，實難遽採為不利被告認定之依據。況本件被告
        係與證人甲○○共同強盜被害人楊明昌，且係因證人甲○○為償還郭信宏債務而起意為本件強盜犯行一節，已
        如前述，是證人甲○○就此部分竊盜犯行，亦有涉案之
        嫌，是其所為不利被告之證詞，不無為已卸責以求脫罪
        之嫌，要難憑信。是證人甲○○上開證詞尚不足以為被
        告有罪之認定依據。
    五、綜上，檢察官提出之前開證據，均不能證明被告有前述
        之竊盜犯行，此外，復查無其它積極證據足資證明被告
        有此部分竊盜犯行，惟公訴人認被告此部分與前述經論
        罪科刑之加重強盜罪部分（犯罪事實二）有牽連犯之裁
        判上一罪關係，爰不另為無罪判決之諭知。
據上論斷，應依刑事訴訟法第299條第1項前段、槍砲彈藥刀械管
制條例第7條第4項、第8條第4項、第12條第4項，刑法第2條第1
項、第11條前段、第28條、第302條、第330條第1項、第55條，
修正前刑法第55條後段、第51條第5款，刑法第42條第3項前段、
第38條第1項第1款，判決如主文。
本案經檢察官丁○○到庭執行職務。
中　　華　　民　　國　　96　　年　　3 　　月　　27　　日
　　　　　　　　　刑事第七庭  審判長法　官  蔡奇秀
                                    法　官  林欣玲
                                    法　官  莊玉熙
以上正本證明與原本無異。
如不服本判決，應於收受送達後10日內向本院提出上訴書狀（應
附繕本）。
　　　　　　　　　　　　　    　　　書記官　余富誠
中　　華　　民　　國　　96　　年　　3 　　月　　28　　日
附錄本案論罪科刑法條：
槍砲彈藥刀械管制條例第7條第1項、第4項
未經許可，製造、販賣或運輸火砲、肩射武器、機關槍、衝鋒槍
、卡柄槍、自動步槍、普通步槍、馬槍、手槍或各類砲彈、炸彈
、爆裂物者，處死刑、無期徒刑或七年以上有期徒刑；處徒刑者
，併科新臺幣三千萬元以下罰金。
未經許可，持有、寄藏或意圖販賣而陳列第一項所列槍砲、彈藥
者，處五年以上有期徒刑，併科新臺幣一千萬元以下罰金。
槍砲彈藥刀械管制條例第8條第1項、第4項
未經許可，製造、販賣或運輸鋼筆槍、瓦斯槍、麻醉槍、獵槍、
空氣槍或第四條第一項第一款所定其他可發射金屬或子彈具有殺
傷力之各式槍砲者，處無期徒刑或五年以上有期徒刑，併科新臺
幣一千萬元以下罰金。
未經許可，轉讓、出租或出借前項所列槍枝者，處五年以上有期
徒刑，併科新臺幣一千萬元以下罰金。
意圖供自己或他人犯罪之用，而犯前二項之罪者，處無期徒刑或
七年以上有期徒刑，併科新臺幣一千萬元以下罰金。
未經許可，持有、寄藏或意圖販賣而陳列第一項所列槍枝者，處
三年以上十年以下有期徒刑，併科新臺幣七百萬元以下罰金。
第一項至第三項之未遂犯罰之。
槍砲彈藥刀械管制條例第12條第4項
未經許可，持有、寄藏或意圖販賣而陳列子彈者，處五年以下有
期徒刑，併科新臺幣三百萬元以下罰金。
刑法第302條
私行拘禁或以其他非法方法，剝奪人之行動自由者，處五年以下
有期徒刑、拘役或三百元以下罰金。
刑法第330條
犯強盜罪而有第321條第1項各款情形之一者，處七年以上有期徒
刑。
附表壹：具殺傷力之改造手槍壹枝。
附表貳：
1.以色列IMI廠製941FBL型口徑9MM之制式半自動手槍1支，（槍
  枝管制編號0000000000號）。
2.扣案之子彈9顆，均係口徑9MM制式子彈。
